# 上市公司收购非货币资产是否一定要评估，如要有无依据？谢谢

提问人：ladxiao 时间：2010-11-26 14:10:55
上市公司收购非货币资产是否一定要评估，如要有无依据？谢谢

回答人：chenyiwei
请参考上海、深圳证券交易所《股票上市规则》第九章的相关规定办理。

回答人：chenyiwei
回复 报纸 ladxiao 的帖子需要考虑该交易是否构成上市公司重大资产重组（根据《上市公司重大资产重组管理办法》第 11 、 12 条等相关规定判断）。 如果构成重大资产重组的，按重大资产重组的相关规定办理，应提供提供最近两年一期经审计的标的资产财务报告，并且上市公司披露的重大资产重组报告书（以下简称重组报告书）中引用的经审计的最近一期财务资料在财务报告截止日后 6 个月内有效；特别情况下可申请适当延长，但延长时间至多不超过 1 个月。另外，交易标的资产的财务资料虽处于前款所述有效期内，但截至重组报告书披露之日，该等资产的财务状况和经营成果发生重大变动的，应当补充披露最近一期的相关财务资料（包括该等资产的财务报告、备考财务资料等）。对于评估报告，上市公司重大资产重组以评估值为交易标的定价依据的，应当提供相关资产的资产评估报告。评估机构主要采用收益现值法、收益还原法、假设开发法等基于未来收益预期的估值方法评估相关资产价值的，上市公司应当在重组报告书中以特别提示的方式披露评估机构采用该方法评估该类资产的理由和评估机构对于评估假设前提合理性、以及预期未来收入增长率、折现率等重要评估参数取值合理性的说明。 对于不构成重大资产重组，但根据上市规则第九章规定属于应披露并提交上市公司股东大会审议的重大交易的，根据上市规则第9.7条规定，若交易标的为公司股权，上市公司应当提供具有执行证券、期货相关业务资格的会计师事务所，按照企业会计准则对交易标的最近一年又一期的财务会计报告出具审计报告，审计截止日距审议该交易事项的股东大会召开日不得超过六个月；若交易标的为股权以外的其他非现金资产，公司应当提供具有执行证券、期货相关业务资格的资产评估事务所出具的评估报告，评估基准日距审议该交易事项的股东大会召开日不得超过一年。
如果实际交割日距离评估基准日已经超过 1 年，或者距离审计基准日超过 6 个月，则相关的报告已经过了有效期，实务中可能会要求补审或补充评估。